【裁判字號】    95,訴,445
【裁判日期】    951228
【裁判案由】    證券交易法等
【裁判全文】
臺灣臺北地方法院刑事宣示判決筆錄       95年度訴字第445號
公  訴  人  臺灣臺北地方法院檢察署檢察官
被      告  亥○○
選任辯護人  陳峰富律師
            張簡勵如律師
            許朱賢律師
被      告  酉○○
選任辯護人  林奕秀律師
            趙國生律師
被      告  辰○○
                      號1樓
選任辯護人  周慧芳律師
被      告  戌○○
            巳○○
            丙○○
                      4樓之1.
            Ａ○○
上四人共同  尤英夫律師
選任辯護人  鄭仁哲律師
            黃宗哲律師
被      告  宇○○
選任辯護人  柯金柱律師
            蘇千晃律師
被      告  宙○○
            黃○○
            地○○
                      樓
            癸○○
            寅○○
            子○○
            午○○
            玄○○
                      4樓
上列被告等因證券交易法等案件，於中華民國九十五年十二月二
十八日下午四時許，在本院第八法庭宣示判決，出席職員如下：
    審判長法  官  陳興邦
          法  官  林春鈴
          法  官  劉素如
          書記官  劉甄庭
審判長法官起立朗讀判決主文、犯罪事實要旨、處罰條文、附記
事項，及告以上訴限制、期間並提出上訴狀之法院，且諭知記載
其內容：
一、主  文：
亥○○共同法人行為之負責人，違反非證券商不得經營證券業務
之規定，處有期徒刑陸月，如易科罰金，以銀元參佰元即新臺幣
玖佰元折算壹日，緩刑貳年。
宙○○、戌○○、黃○○、地○○、癸○○、子○○、午○○、
玄○○、辰○○、丙○○、Ａ○○、宇○○、寅○○共同法人行
為之負責人，違反非證券商不得經營證券業務之規定，各處有期
徒刑參月，如易科罰金，均以銀元參佰元即新臺幣玖佰元折算壹
日，緩刑貳年。
酉○○共同法人行為之負責人，違反非證券商不得經營證券業務
之規定，累犯，處有期徒刑肆月，如易科罰金，以銀元參佰元即
新臺幣玖佰元折算壹日。
巳○○違反出售所持有之公司股票，而對非特定人公開招募，非
經主管機關核准或向主管機關申報生效後，不得為之之規定，處
有期徒刑參月，如易科罰金，以銀元參佰元即新臺幣玖佰元折算
壹日，緩刑貳年。
二、犯罪事實要旨：
（一）民國九十、九十一年間，亥○○係「加權證券投資顧問股
      份有限公司」（下稱加權公司）、「加權鑫投資顧問股份
      有限公司」之負責人，申○○（由本院另行判決）則為瑞
      齡國際開發有限公司（下稱瑞齡國際公司）、瑞齡企業顧
      問有限公司之總經理，子○○為加權公司協理，宙○○、
      戌○○、黃○○、辰○○、丙○○、Ａ○○、宇○○為瑞
      齡國際公司之業務員；地○○、癸○○、郭榮宗、寅○○
      、午○○、玄○○為加權公司之業務員，巳○○為大信證
      券股份有限公司營業員。
（二）亥○○、申○○、子○○、宙○○、戌○○、黃○○、辰
      ○○、丙○○、Ａ○○、宇○○、地○○、癸○○、郭榮
      宗、寅○○、午○○、玄○○、巳○○等人，均明知證券
      商須經主管機關（前為財政部證券暨期貨交易委員會，下
      簡稱證期會，嗣於九十三年七月一日改組為行政院金融監
      督管理委員會證券期貨局）許可及發給許可證照，方得營
      業，非證券商不得經營證券業務，且對非特定人公開出售
      所持有之公司股票時，非經主管機關核准或向主管機關申
      報生效後，不得為之，而亥○○、子○○、地○○、癸○
      ○、郭榮宗、寅○○、午○○、玄○○等人亦知悉加權公
      司並非經許可之證券商，申○○、宙○○、戌○○、黃○
      ○、辰○○、丙○○、Ａ○○、宇○○等人則知悉瑞齡國
      際公司並非經主管機關許可之證券商，詎亥○○與旗下協
      理子○○、業務員地○○、癸○○、郭榮宗、寅○○、午
      ○○、玄○○，申○○與旗下業務員宙○○、戌○○、黃
      ○○、辰○○、丙○○、Ａ○○、宇○○，分別基於共同
      經營證券商業務之犯意聯絡、向不特定人出售所持有公司
      股票之概括犯意聯絡，連續自九十年三月間起至九十一年
      七月間止，以新臺幣三萬八千元左右不等之價格，公開對
      外販賣洽麟環保科技股份有限公司（下稱洽麟公司）之未
      上市股票予辛○○○、李國華、張梅玲、謝宗成（以卯○
      ○名義購買）、壬○○（以林陳玉腰名義購買）鄭淞鈞、
      丑○○、林昆翰、戊○○、乙○○、未○○、甲○○、丁
      ○○、己○○、天○○等不特定人。巳○○則基於向不特
      定人出售所持有公司股票之犯意，出售洽麟公司之股票予
      庚○○。
三、處罰條文：
    證券交易法第二十二條第一項、第三項、第四十四條第一項
    、第一百七十五條、第一百七十九條，刑法第十一條前段、
    第二條第一項前段、刑法第二十八條、修正前刑法第四十一
    條第一項前段、刑法第四十七條第一項、第七十四條第一項
    第一款、第二款，修正前罰金罰鍰提高標準條例第二條，現
    行法規所定貨幣單位折算新臺幣條例第二條。
四、附記事項：
    被告亥○○願支付財團法人創世社會福利基金會新臺幣二十
    萬元（已履行）。
五、協商判決除有刑事訴訟法第四百五十四條之四第一項第一款
    於本訊問程序終結前，被告撤銷協商合意或檢察官撤回協商
    聲請者；第二款被告協商之意思非出於自由意志者；第四款
    被告所犯之罪非第四百五十五條之二第一項所定得以協商判
    決者；第六款被告有其他較重之裁判上一罪之犯罪事實者；
    第七款法院認應諭知免刑或免訴、不受理者情形之一，及違
    反同條第二項「法院應於協商合意範圍內為判決；法院為協
    商判決所科之刑，以宣告緩刑或二年以下有期徒刑、拘役或
    罰金為限」之規定者外，不得上訴。
六、本件如得上訴，而如不服本件判決，得自收受判決送達之日
    起十日內，向本院提出上訴書狀，上訴於第二審法院。
中    華    民    國    95    年    12    月    28    日
                     臺灣臺北地方法院刑事第一庭
                             書記官  劉甄庭
                       審判長法  官  陳興邦
以上正本證明與原本無異。
如不服本判決，應於判決送達後10日內向本院提出上訴狀（應抄
附繕本）。告訴人或被害人如對於本判決不服者，應具備理由請
求檢察官上訴，其上訴期間之計算係以檢察官收受判決正本之日
期為準。
                             書記官  劉甄庭
中    華    民    國    95    年    12    月    28    日


司法院資訊處製作；財團法人民間司法改革基金會備份。
